臺灣臺北地方法院民事裁定　　　　　　　 96年度抗字第196號
再抗告人　　乙○○
　　　　　　　　　　　　樓
相　對　人　甲○○
上列當事人間聲請拍賣抵押物事件，再抗告人對於中華民國96年
3月30日本院96年度抗字第196號裁定提起再抗告，本院裁定如下
：
    主  文
再抗告駁回。
再抗告費用新臺幣壹仟元由再抗告人負擔。
    理  由
一、按對於抗告法院之裁定再為抗告，僅得以其適用法規顯有錯
    誤為理由，並經原法院之許可者為限。前項許可，以原裁定
    所涉及之法律見解具有原則上之重要性者為限，非訟事件法
    第45條第3項、第4項分別定有明文。所謂適用法規顯有錯誤
    ，係指確定判決所適用之法規顯然不合於法律規定，或與現
    尚有效之判例、解釋顯然違反者而言，並不包括認定事實錯
    誤、取捨證據失當、判決不備理由及學說上諸說併存致發生
    法律上見解歧異等情形在內。又所謂原則上之重要性，係指
    該再抗告事件所涉及之法律問題，意義重大而有加以闡釋之
    必要者而言。
二、本件再抗告意旨略以：原裁定以「所提本票之發票人係張巽
    民，而非甲○○」，此即未慮及抵押人甲○○在台代理人莊
    紀虞之協議書已明言「以甲○○名下之土地，清償張巽民所
    欠乙○○之債務」；原裁定另以「莊紀虞並未於協議書上載
    明代理之旨，形式上尚無足證明相對人甲○○與莊紀虞間有
    代理之法律關係存在」，此即忽略官方驗迄之抵押權設定契
    約書已明言「莊紀虞為甲○○在台之代理人」。為此，請求
    廢棄原裁定，並裁定准予拍賣抵押物等語。
三、經查，本件再抗告人無非以系爭抵押權設定契約書已載明設
    定義務人兼債務人為相對人，而莊紀虞為相對人在台之代理
    人，據此，即可認定系爭協議書亦為莊紀虞代理相對人所簽
    定，以為清償張巽民對於再抗告人之債務為再抗告理由。衡
    諸其情，核屬對於原審法院事實認定及證據取捨之職權行使
    指摘其為不當，並未涉及裁定適用法規是否顯有錯誤之問題
    ，更未有法律問題意義重大而有加以闡釋之必要。又再抗告
    論旨復未具體表明原裁定有何違背法規、現存判例及解釋之
    情事。從而，揆諸首開規定及說明，再抗告人提起之再抗告
    ，於法不合，不應准許，應予駁回。
四、爰依非訟事件法第45條第5項、第21條第2項、第24條第1項
    ，民事訴訟法第436條之3第3項、第78條，裁定如主文。
中　　華　　民　　國　　96　　年　　6 　　月　　13　　日
              民事第五庭審判長法　    官　翁昭蓉
                              法      官  林麗真
                              法      官  陶亞琴
以上正本係照原本作成。
本裁定除以適用法規顯有錯誤為理由，並經本院許可外，不得再
抗告。如提起再抗告，應於收受後10日內委任律師為訴訟代理人
向本院提出再抗告狀。並繳納再抗告費新台幣1,000元。
中　　華　　民　　國　　96　　年　　 6　　月　　13　　日
                  　　　　　　法院書記官　林詩元
